臺灣高等法院臺中分院刑事判決　　　　　民國九十一年度上重更(一)字第一二號
　　上　訴　人
　　即　被　告　丙○○
　　選任辯護人　廖志堯
　　上　訴　人
　　即　被　告　天○○
　　　　　　　　丁○○
　　右　二　人
　　指定辯護人　本院公設辯護人　乙○○
右上訴人因懲治盜匪條例等案件，不服台灣台中地方法院八十九年九月一日第一審判
決（民國八十八年度重訴字第七四三號，起訴案號：臺灣臺中地方法院檢察署民國八
十八年度偵字第五一二一、六六二八號），提起上訴，經判決後，由最高法院發回更
審，本院判決如左：
    主 　 文
原判決撤銷。
丙○○共同連續強盜而故意殺人，處無期徒刑，褫奪公權終身。扣案之西瓜刀壹支沒
收。
天○○、丁○○共同連續意圖為自己不法之所有，攜帶兇器以強暴脅迫，至使不能抗
拒，而取他人之物，各處有期徒刑玖年。
    事　  實
一、丙○○曾因殺人未遂、搶奪、恐嚇取財、竊盜、傷害等案件，經法院判處徒刑，
    並定應執行有期徒刑五年六月確定，由檢察官指揮送監執行，刑期至九十年二月
    十四日屆滿。惟丙○○於八十七年二月七日，自所服刑之台灣武陵監獄脫逃，經
    台灣台東地方法院檢察署檢察官依脫逃罪提起公訴，並由台灣台東地方法院於八
    十七年六月十八日，以八十七年東院任刑義緝字第四三號發佈通緝。天○○則因
    強盜、搶奪等案件，經法院判處徒刑，並定應執行有期徒刑五年五月確定，由檢
    察官指揮送監執行，於八十六年八月一日假釋出監，刑期至八十九年十一月二十
    三日屆滿。丁○○亦因強盜、搶奪等案件，經法院判處徒刑，並定應執行有期徒
    刑四年五月確定，由檢察官指揮送監執行，於八十七年一月二十二日假釋出監，
    刑期至八十八年十一月十九日屆滿。詎丙○○在通緝中；天○○、丁○○在假釋
    中，均不知悔改，丙○○分別與天○○、丁○○共同意圖為自己不法之所有，並
    基於概括之犯意，由如附表一各欄所示之行為人，騎乘機車，至該表各欄所示之
    地點，推由天○○或丁○○負責在外把風接應，丙○○則頭戴運動帽、口罩，手
    持兇器西瓜刀或不明之刀械，進入商店，命店員蹲下，並作勢如不聽從即予砍殺
    ，或抵住脖子，以強暴、脅迫之方式，致使各該店員不能抗拒，而劫取如附表一
    各欄所示在收銀機內之現金及財物，得手後，即騎乘機車逃逸。丙○○有如附表
    一各欄所示之盜匪行為；天○○有如附表一編號10、11、14、15、16各欄所示之
    盜匪行為；丁○○有如附表一編號2、8、9、13、18各欄所示之盜匪行為，其犯
    罪時間、地點、態樣、被害人（被害人部分，原審判決有誤列未在場之店長或負
    責人為被害人，應予更正）、盜匪所得財物，均詳如附表一各欄所示。盜匪所得
    之現金由參與者均分，花費完盡；電話卡二十七張由丙○○使用後丟棄；金項鍊
    一條則由丙○○典當，所得金錢亦已花盡。
二、丙○○基於如前所述強盜便利商店之同一概括犯意，先於八十八年二月八日二十
    三時許，在台中縣大里市○○路六四八號巳○○所經營之世貿行九九大賣場，購
    得西瓜刀一支，作為犯案之工具，隨即於翌日（九日）凌晨二時五十五分許，單
    獨一人騎乘機車，至台中縣大里市○○路二五二號生活彩家便利商店，頭戴運動
    帽、口罩，手持其所購買之西瓜刀，進入商店，命店員楊立宇蹲下，因楊立宇未
    遵從，丙○○竟基於殺人之故意，以其所持之西瓜刀，自上而下，朝楊立宇之左
    頸部揮砍一刀，致使楊立宇倒地不能抗拒後，劫取收銀機內之現金新台幣（下同
    ）一萬三千九百三十二元，得手後，騎乘機車逃逸。丙○○於逃離現場後，恐楊
    立宇傷重死亡，於同日凌晨三時許，即在大里市○○○路十九號前騎樓以公共電
    話打一一０報案，隨即至台中縣大里市大衛橋，將該作案之西瓜刀丟棄在橋下水
    中，並聯絡友人劉志成，至台南市藏匿。台中縣警察局勤務中心於接受一一０報
    案後，即聯絡該分局仁化派出所員警處理，但楊立宇因頸部受有銳器創約一五‧
    五×四‧五公分，致頸動脈斷裂、頸椎骨折，深及脊管，合併大量出血，已於同
    日凌晨三時許，傷重死亡。至八十八年二月十四日二十二時許，經警循線在台南
    市○○街三七號查獲丙○○，並於八十八年二月二十日，由丙○○帶同員警至台
   中縣大里市大衛橋下，尋獲丙○○所有供犯罪用之西瓜刀一支。盜匪所得財物，
    均已花用完盡。
三、案經台中縣警察局霧峰分局報請台灣台中地方法院檢察署檢察官偵查起訴。
    理　  由
壹、被告丙○○部分：
一、上訴人即被告丙○○，對於附表一所示之盜匪犯行，均坦承不諱；核與證人或被
    害人壬○○、黃○○、癸○○、子○、甲○○、戌○○、己○○、午○○、酉○
    ○、申○○、宇○○、亥○○、寅○○、辛○○、Ａ○○、卯○○、戊○○、玄
    ○○、未○○、陳仟璟、宙○○等人，分別於警訊、偵查及原審法院調查時，證
    述盜匪情節相符；共同被告天○○於偵查中、原審法院審理時，亦迭次承認有與
    丙○○共同實施附表一編號10、11、14、15、16之犯行，是由其騎機機車在外把
    風，丙○○戴口罩、帽子，持西瓜刀進去：：等語（參八十八年度偵字第五一二
    一號卷下稱偵一卷第18反面、55頁、87、88、116、205反面、206頁反面、原審
    卷一第30、69反面、70頁、原審卷二第202頁、原審卷三第50、123頁、前審卷第
    46、47頁）。於前審及本院亦供承附表一編號10、11、14、15、16所示之犯行，
    均係其載丙○○前往，但編號10、11部分，其不知丙○○要強劫財物等語。丙○
    ○上揭自白，與事實相符，可以據為認定犯罪之依據，其盜匪犯行，事證明確，
    可以認定。
二、關於八十八年二月九日搶劫生活彩家超商並殺人部分：
（一）丙○○承認有於八十八年二月九日凌晨二時五十五分許至台中縣大里市生活彩
      家超商行搶，持刀揮砍楊立宇，此情並有該超商現場監視錄影之翻拍照片、曾
      與丙○○共犯其他搶案之天○○、丙○○友人劉志成、謝美華等對現場錄影之
      指證，及販賣西瓜刀之老闆巳○○、生活彩家經營者張秀香之證述可佐，另有
      扣案之西瓜刀為憑；因丙○○矢口否認有殺人之意思，辯伊當時令楊立宇蹲下
      ，楊立宇不從，因楊立宇身體很高大，本要砍其手部，結果砍到頸部，並無殺
      死楊立宇之意思云云。丙○○辯護人為被告辯護稱：依扣案之錄影帶顯示，八
      十八年二月九日生活彩家作案人，以刀傷及被害人之動作不大；且被害人受傷
      後，再度站起時，該作案之人未再加傷害，據此事證，該作案之人傷害被害人
      之動機、目的，僅為使其不能抗拒而劫財而已，非出於置被害人於死之犯意。
      關於被害人楊立宇部分，丙○○之警訊筆錄係在警方沒有任何客觀上之確切根
      據，得為合理懷疑前，最先供出者，依法有自首減輕之適用云云。查被害人楊
      立宇則因頸部銳器創約一五‧五×四‧五公分，致頸動脈斷裂、頸椎骨折，深
      及脊管，合併大量出血，於同日凌晨三時許，當場死亡，亦經檢察官督同法醫
      師相驗明確，並製有相驗屍體証明書、驗斷書附卷可憑。按頸部乃人身之要害
      ，又由被害人頸部傷勢之深，可見被告當時持刀揮砍施力之猛，足徵被告當時
      有殺人之犯意，又被告與被害人當時既甚貼近，而手、頸區隔甚明，豈有誤砍
      之可能，所辯不足採；被告殺人之犯行應可認定。
（二）本案係台中縣霧峰警察分局於八十八年二月十二日即聲請監聽丙○○之父、女
      友謝美華家裡之電話，於八十八年二月十四日，由檢察官以丙○○涉嫌八十八
      年度相字第二三四號強盜殺人案簽發拘票拘提。於同日二十二時，在台南市將
      丙○○拘捕到案（通訊監察書附於相驗卷宗第37頁、拘票附於偵一卷第32頁）
      ，再於八十八年二月十五日零時二十分製作偵訊筆錄。足認本案並無自首之情
      形。
（三）又查：
　１、丙○○於八十八年二月二十日警訊時又供稱：「我作案後，至至善路附近，非
      常害怕，所以就在大里市○○○路一九號騎樓以投幣式公用電話（公共電話編
      號0000000）打一一０報警後，我就騎機車至大里市大衛橋丟棄該兇刀
      ，：：」「因我殺傷店員，流很多血，我怕他會死，所以打電話報警處理。我
      打一一０後，告知大里市○○路與塗城路之生活彩家便利商店，有人遭殺，流
      很多血，儘快前往處理。」（見偵一卷第85頁正面）。八十八年三月二日檢察
      官訊問時，亦供稱：「我一人作案，沒共犯，我作案後，即至塗城國小附近的
      公共電話去報案，希望救護車趕快去救死者楊立宇：：」（見偵一卷第171頁
      ）。
　２、又依台中縣警察局霧峰分局仁化派出所相驗案件初步調查報告表所載，係不詳
      人士於八十八年二月九日三時許，向霧峰分局勤務中心報案，此有該初步調查
      報告表可憑（見相驗卷第3 頁）。另於案發後至警方據報抵達現場前，除有二
      位不詳人士及證人謝萬進至生活彩家超商外，均無他人前往。依謝萬進所述該
      二名不詳人士至冷藏室後，即匆忙離去（見相驗卷第 6、14頁）亦未足認該二
      人已發現櫃後有被害人倒地而報警，又因一一０電話係免費服務電話，故無
      通話紀錄可提供，此有中華電信股份有限公司台灣中區電信分公司函可憑（見
      前審卷第一０六頁）。是原審法院向上開公司調取0000000號即000
      0000號公共電話八十八年二月九日之電話通話紀錄，並無與一一０之通話
      紀錄之資料（此有電話紀錄單可憑）。依上開公司說明，不能以無通話紀錄，
　　　因而認定丙○○未打一一０電話，從而被告丙○○做案後知肇大禍，恐懼之下
      曾打一一０電話報警，期警方前往搶救被害人乙節，並非不可信。惟此乃犯罪
      後之態度問題，未可因此否定其揮刀砍人時之殺人犯意，特此敘明。
貳、被告天○○部分：
一、上訴人即被告天○○於本院審理時，雖不否認於如附表一編號10、11、14、15、
    16各欄所示之時間，以機車載丙○○前往各該欄所示之地點，但辯稱編號10、11
    部分，丙○○僅告知要前往取款，叫伊在外面等候，伊不知丙○○要搶錢。編號
    14、15、16部分，伊知道要搶錢，但伊沒有分到錢，僅在外面等候，伊有交待丙
    ○○不可傷人云云。丙○○於前審審理時，亦附和天○○之詞，供稱：附表一編
    號10、11部分，未告知天○○要搶劫；附表一編號14、15、16部分，天○○僅載
    伊前往搶劫，並未分得款項云云。
二、惟查，１、天○○對於其有如附表一編號10、11、14、15、16所示之犯行，迭據
    其於警訊時、偵查中及原審法院審理時，供承不諱（參偵一卷第18反面、55頁、
    87、88、116、205反面、206 頁反面、原審卷一第30、69反面、70頁、原審卷二
    第202頁、原審卷三第50、123頁）。２、丙○○於八十八年二月二十二日警訊時
    （偵一卷第118頁）、八十八年三月三十日檢察官訊問時（偵一卷第205頁），八
    十八年五月十九日原審法院訊問時（原審卷一第105、106頁）八十九年八月十八
    日原審法院審理時，亦供稱起訴書編號11、12、15、16、17（即本判決書附表一
    編號10、11、14、15、16），是伊和天○○共同犯案的（見原審卷三第  123 頁
    ）。於本院審理時，亦供承上開犯行，係由天○○騎機車載伊前往行搶等語。八
    十八年五月十九日於原審時，並明確供稱，附表一編號十一、十四、十五之盜匪
    犯行，係其與天○○一起犯案，由天○○騎機車在外接應，伊持西瓜刀、戴帽子
    、口罩進去搶，所得平分（見原審卷一第105、106頁）。而編號10之犯罪時間，
    係八十七年九月十六日四時三十分；編號11之犯罪時間，則係同日五時許。前後
    相差僅半小時，其等搶劫之對像，均為二十四小時營業之便利超商，天○○稱不
    知編號10部分，丙○○係欲搶劫，難予採信。３、此外證人亥○○、卯○○、辛
    ○○、Ａ○○、戊○○亦分別證述有如附表一編號10、11、14、15、16各欄所示
    之盜匪事實。天○○上開所為不知丙○○要搶劫及未分得財物之辯解；丙○○於
    前審所為編號10或11部分，楊志鵬不知伊要行搶，及楊志鵬未分得盜贓之陳述，
    均與事實不合，不能採信。又被告丙○○於本院審理時亦供稱：原判決所載天○
    ○一起行搶，都是實在的（見本院九十一年五月一日訊問筆錄），足見天○○如
    附表一編號10、11、14、15、16之盜匪犯行，均事證明確，可以認定。
參、被告丁○○部分：
一、上訴人即被告丁○○否認有附表一編號 2、8、9、13、18之盜匪犯行。辯稱其均
    未參與，均不在場云云。
二、惟查，１、丁○○於八十八年二月二十五日警詢中，業已坦承與丙○○共犯如附
    一編號 2、 8、13、18（編號 7亦同時承認）之盜匪犯行，並供稱：「都是由丙
    ○○持西瓜刀，丙○○進入行搶，我在外把風」（見偵查二卷第50至52頁）。２
    、丙○○迭次供承與丁○○共犯上開五件盜匪犯行，並稱由其拿西瓜刀，戴口罩
    、帽子進去，丁○○騎摩托車在外把風接應，所得平分等語（參偵一第107、117
    、 170、 207頁反面、169頁反面、203頁、原審卷一第30、57、 105、149、195
　　頁、原審卷二第110頁、原審卷三第123、124頁、前審卷第 41、43、44頁本院九
    十一年五月一日訊問筆錄）。３、又丙○○於八十八年三月一日警訊時，供稱八
    十八年二月二十五日，在台中縣霧峰分局與丁○○當場對質，丁○○坦承共犯強
    盜等語（見偵查一卷第162 頁）。另於原審法院八十九年二月二十五日調查時，
    亦供稱，在警詢時有與丁○○對質，丁○○承認係共犯後，警員才製作筆錄，未
    聽到警員斥責丁○○，只是問你到底要不要承認，丁○○說有，警員才製作筆錄
    等語（見原審卷二第140 頁）。被告丁○○於八十八年五月十日原審法院調查中
    ，供承在霧峰分局製作筆錄，警員並無要對其毆打之言語或動作，其有在筆錄上
    簽名等語（見原審卷一第85頁背面、86頁）；八十九年四月十日原審法院調查時
    ，則供稱在分局有與丙○○對質，丙○○有指認其共同行搶，第一次筆錄未承認
    ，丙○○被帶進來後，才作第二次筆錄，警員說丙○○指認其共犯，要其配合，
    其才承認係共犯等語。顯見丁○○在警訊中坦承與丙○○共同強盜便利商店五件
    ，係在自由意志下所為，其於警訊時所為之自白，可作為認定事實之證據。丁○
    ○雖辯稱，前因租車借予丙○○，發生車禍，其賠車行十七萬元，轉向丙○○索
    賠，二人因而發生不愉快云云。惟丁○○租車借予丙○○，丙○○與人發生車禍
    ，由丁○○賠償車行之損失，衡情丙○○應屬虧欠之人，若非丁○○確有與其共
    同強盜便利商店，豈有反咬誣攀之理。況天○○於八十八年十一月八日、同年十
    二月二十七日在原審法院調查時，均指稱丁○○曾向其說過，曾與丙○○共同強
    盜超商多件等語（見原審卷二第58、110 頁），丁○○自承與天○○甚為友好，
    且彼此並無過節，則天○○當無誣陷丁○○之理，益見丁○○確有與丙○○共同
    強盜便利商店之行為。丁○○、丙○○固於警訊中坦承共犯如附表一編號 2、 7
    、 8 、18所示之犯行，但丙○○於原審、前審及本院迭次堅稱該表編號7所示部
    分，係其一人所為，編號 9所示部分，方與被告丁○○共犯。查如附表一編號 8
    所示行為之時間，係八十七年八月二十六日三時四十分許，編號 9所示之犯罪時
    間，則為同日四時許，在時間上有密接之關聯；又如附表一編號 6所示行為之時
    間，係八十七年七月三十日二時四十五分許，編號 7所示之犯罪時間，則為同日
    三時十四分許，在時間上亦係緊接，顯見丙○○於供稱如附表一編號 6、 7所示
    部分，係其一人單獨所犯；如附表一編號8、9所示部分，則係與被告丁○○共犯
    ，應屬真實可採。是被告丁○○與丙○○共同強盜者，應為如附表一編號 2、 8
　　、 9、13、18所示部分。４、此外並經證人黃○○、午○○、酉○○、申○○、
    寅○○、辰○○證述明確（偵一卷第110、122、125、141頁、偵二卷第84頁）。
    被告丁○○、丙○○於深夜凌晨，推由丙○○持西瓜刀進入僅一人看店之二十四
    小時營業超商，脅迫店員蹲下。受強暴脅迫之在場店員，均依命蹲下，再由丙○
    ○自行取走財物。依此客觀情形，已足認該店員達不能抗拒之程度。５、又丙○
    ○與丁○○行搶時，均由丙○○一人持刀進入行搶，得手後，由在外騎機車接應
    之丁○○載離。被搶之人無從發現在外接應之丁○○。丁○○之原審辯護人謂附
    表一編號2、8之犯行，僅據店東黃○○、午○○之陳述，因非受搶之當事人，不
    能證明已受脅迫而不能抗拒。編號 9之被害人申○○指稱：「我沒有看到其他人
    接應，我也不知道歹徒用何交通工具逃逸的。」丁○○承認共同參與接應，其證
    明力有待查證云云，難謂有據。又編號 2、8、9、13及18之盜匪犯事實，已分別
    據證人黃○○、午○○、酉○○、申○○、寅○○、辰○○，於偵查中或原審調
    查時證訴明確，並無傳訊必要。丁○○辯護人謂，未傳訊受搶之當事人到庭訊問
    ，顯有疏漏，亦非有據。又丙○○雖亦曾供述，編號 2、18係其一人所為，編號
    9 係與天○○所為；伊持西瓜刀進入超商搶劫，丁○○雖有同行，但因伊將刀藏
    起來，丁○○不知道云云（見前審卷第 160頁），均與事實不合，不能採信。丁
    ○○有如附表一編號 2、8、9、13、18之盜匪犯行，事證明確可以認定。
肆、被告丙○○如附表一所示之犯行，係犯修正後之刑法第三百三十條第一項之強盜
    罪（按懲治盜匪條例業經廢止，刑法第三百廿八條、第三百三十二條，並經同日
    修正，均於九十一年一月三十日經總統公布，於同年二月一日生效。又懲治盜匪
    條例雖經廢止，但因廢止該條例之同時，已修正刑法相關法條，立法目的旨在以
    修正後之刑法相關法條取代該條例部分相關法條，且因該條例廢止前，與新修正
    之刑法相關法條，均有刑罰規定，就此而言，自屬刑法第二條第一項所謂之行為
    後法律之變更，參酌最高法院廿五年上字第二六七號、廿八年上字第二三九七號
    、五十一年台上字第二一七九號判例意旨，自應就行為時有效之懲治盜匪條例與
    裁判時之修正後刑法之相關規定比較適用）。其於八十八年二月九日凌晨，在大
    里市生活彩家超商，意圖為自己不法之所有，持西瓜刀施強暴於被害人楊立宇，
    強財物，故意殺人於死，該條犯修正後刑法第三百卅二條第一項之強盜故意殺
    人罪。被告楊虞鵬、丁○○所為，均係犯修正後刑法第三百三十條第一項之罪。
    被告丙○○與被告天○○間就如附表一編號10、11、14、15、16所示盜匪犯行；
    被告丙○○與被告丁○○間，就如附表一編號2、8、9、13、18 所示盜匪犯行，
    分別有犯意之聯絡及行為之分擔，均係共同正犯。被告丙○○先後數強盜、強盜
    而故意殺人之行為，時間緊接，強盜之基礎犯罪構成要件相同，顯係基於概括犯
    意為之，為連續犯，應依情節較重之強盜而故意殺人以一罪論。被告天○○、丁
    ○○先後數行為，時間緊接，犯罪構成要件相同，顯各係基於概括犯意為之，均
    為連續犯，應各以一罪論，並加重其刑。被告丁○○所犯如附表一編號 9所示之
    行為，雖未經檢察官提起公訴，惟該部分之犯行，與起訴部分既有連續犯裁判上
    一罪之關係，為起訴效力所及，依審判不可分原則，法院自得併予審理。原審以
    被告等三人罪證明確，予以論罪科刑，原無不合，惟查懲治盜匪條例業經總統明
    令廢止，應適用修正後之刑法相關規定，原判決未及適用尚有未洽，被告丙○○
    上訴意旨否認故意殺死被害人楊立宇，被告天○○、丁○○上訴意旨均否認犯罪
    ，雖均為無理由，惟原判決既有上開可議之處，自屬不能維持，應由本院將原判
    決撤銷改判。爰審酌被告等三人之素行不佳（參卷附台灣台中地方法院檢察署刑
    案資料查註紀錄表及本院被告全國前案紀錄表）、其等智識程度、犯罪之動機、
    犯後態度，及年輕力盛，不思以正途營生，竟謀不勞而獲，連續於深夜持刀強盜
    便利商店財物，丙○○並於強劫財物時，僅因該被害人不依從蹲下，即持西瓜刀
    ，殺死被害人。惟於行兇後，畏懼而有悔，即以一一０報警期能將被害人送醫，
    良知尚未全泯等一切情狀，被告丙○○量處無期徒刑，並依法宣告褫奪公權終身
    。被告天○○、丁○○均量處以有期徒刑九年，扣案之西瓜刀一支，係被告丙○
    ○所有，供犯罪所用之物，業據被告丙○○於警訊、偵查中供認甚詳，應併予宣
    告沒收。另被告等三人供犯罪所用之其餘刀械、運動帽、口罩等物，均未扣案，
    被告丙○○供稱皆已丟棄等語，且無證據證明仍屬存在，爰均不為沒收之宣告，
    併予敘明。
伍、公訴意旨另以：被告丙○○有如附表二所示之強盜便利商店之行為，被告天○○
    則有如附表一編號4、5、6、9、17及如附表二編號一所示之強盜便利商店之行為
    ，被告丁○○亦有如附表一編號7 所示之強盜便利商店之行為，因認被告丙○○
    、天○○、丁○○亦涉有此部分懲治盜匪條例第五條第一項第一款之盜匪罪嫌。
    公訴人認被告丙○○、天○○、丁○○三人涉犯上開盜匪罪嫌，無非以被告丙○
    ○、天○○、丁○○於警訊時坦承，且各被害人指述被害經過，為其主要論據。
    但被告丙○○、天○○、丁○○均堅決否認此部分之犯行，均辯稱：係警員要求
    其承認等語。經查：被告天○○於警訊、偵查、原審法院及本院調查、審理時，
    均堅詞否認參與如附表一編號6 所示之犯行，被告丙○○於原審法院及前審亦堅
    稱如附表一編號4、5、6、7、17所示部分，均係其一人單獨強盜，天○○、丁○
    ○皆未參與，同表編號9 所示部分，則與丁○○共犯，天○○未參與等語。又如
　　附表一編號 8所示行為之時間，係八十七年八月二十六日三時四十分許，編號 9
    所示之犯罪時間，則為同日四時許，在時間上有密接之關聯，該編號 8所示之部
    分，既為被告丙○○、丁○○共犯，則編號9 所示部分，亦應為其二人所共犯，
    被告天○○辯稱未參與，尚可採信。如附表一編號 6所示行為之時間，係八十七
    年七月三十日二時四十五分許，編號 7所示之犯罪時間，則為同日三時十四分許
    ，在時間上亦係緊接，該編號 6所示部分，既係被告丙○○一人單獨所犯，則編
    號 7所示部分，當亦為被告丙○○一人所犯，被告丁○○應未參與此部分之犯行
    。另參酌證人子○於八十八年二月二十日警訊時，指稱歹徒一人，很像丙○○，
    其趁歹徒拿錢時，跑到外面，歹徒逃走時，未見有人接應等語（見偵一卷第93、
    94頁）；原審法院八十九年四月二十八日調查時，亦稱未見有人騎機車在外接應
    等語（原審卷三第3 頁）。證人甲○○於八十九年四月十日原審法院調查時，稱
    其看錄影帶僅一歹徒行搶等語（原審卷二第 201頁）。證人未○○係在店外拖地
    時被強盜，其僅見一歹徒，無法確定有人接應，業據該證人及玄○○於八十八年
    八月二十三日原審法院調查時證述甚詳（見原審卷一第216至218頁），是難認被
    告天○○有參與如附表一編號4、5、17所示之犯行。證人庚○○於八十八年三月
   三十日偵查中，指稱歹徒戴帽、持西瓜刀、先踹店員、未戴口罩等語（見偵一卷
　　第 204頁背面）；八十九年三月十七日原審法院調查時，亦稱看錄影帶，歹徒未
    戴口罩等語（見原審卷二第187頁背面），則如附表一編號1所示部分，與被告丙
    ○○歷次強盜時，為防身分被發現，均有戴口罩等情，明顯不符，此部分被告丙
    ○○、天○○辯稱未參與，應可採信。證人丑○○於八十九年四月二十八日原審
    法院訊問時，指稱店員說歹徒戴帽子，拿西瓜刀，有無戴口罩忘了，員警帶歹徒
    來店，惟歹徒未下車，店員已離職無法連絡指認等語（見原審卷三卷第 4頁），
    是尚難憑以認定被告丙○○有如附表二編號 2所示之行為。又統一超商負責人玄
    ○○於警訊時雖供稱，歹徒共有二人、一人持西瓜刀戴運動帽、口罩進入店中強
    得手後，即由在外之另一歹徒騎機車接應被告天○○於警訊中亦供承參與該次
    強。惟查被害人玄○○於本院審理時，供稱，伊在警訊時並未如此供述，被告
    天○○亦否認參與該次搶劫，且當時在場之未○○於原審供稱，當時歹徒僅一人
    。是玄○○於警訊之供詞，不能作為被告等不利之證據。再者被害人戌○○於警
    訊雖供稱，除丙○○持西瓜刀、戴運動帽、口罩入店強外，尚有一歹徒在外，
    以機車接應逃逸，惟查被害人戌○○，經多次傳喚未到庭，惟該次搶劫確只有丙
    ○○一人，已如前述，是被害人戌○○於警訊之上開供詞，亦不能為被告等不利
    之證據。此外，復查無其他積極證據足資證明被告丙○○、天○○、丁○○有上
    開之犯行，此部分係不能證明被告丙○○、天○○、丁○○犯罪，惟公訴人認與
    前揭有罪部分，有連續犯裁判上一罪之關係，爰均不另為無罪之諭知，併此敘明
    。
據上論斷，應依刑事訴訟法第三百六十九條第一項前段、第三百六十四條、第二百九
十九條第一項前段，修正後刑法第三百卅二條第一項、第三百三十條第一項，刑法第
廿八條、第五十六條、第三十七條第一項、第三十八條第一項第二款、第二條第一項
前段，判決如主文。
本案經檢察官地○○到庭執行職務
中      華      民      國　  　九十一   年       八      月     六 　  日
                                臺灣高等法院臺中分院刑事第五庭
                                    審判長法　官  袁　從　楨
                                          法  官  郭　同　奇
                                          法　官　胡　森　田
右正本證明與原本無異。
如不服本判決應於收受送達後十日內向本院提出上訴書狀，其未敘述上訴之理由者並
得於提起上訴後十日內向本院補提理由書（均須按他造當事人之人數附繕本）。
                                          書記官  王  瑩  澤
中      華      民      國　  　九十一   年       八      月     七 　  日
                                                                        Ｉ
